【裁判字號】    89,易,731
【裁判日期】    890429
【裁判案由】    家庭暴力防治法
【裁判全文】
臺灣板橋地方法院刑事判決                          八十九年度易字第七三一號
    公  訴  人  臺灣板橋地方法院檢察署檢察官
    被      告  甲○○
右列被告因違反家庭暴力防治法案件，經檢察官提起公訴（八十八年度偵字第二四三
二八號），本院判決如左：
    主  文
甲○○違反法院依家庭暴力防治法第十五條所為之禁止直接騷擾及遠離住居所民事暫
時保護令裁定，處有期徒刑月，如易科罰金，以佰元折算壹日。
    事  實
一、甲○○、任環玲係夫妻，二人間具有家庭暴力防治法第三條第一款所定之家庭成
    員關係。甲○○前因於民國八十八年七月十八日，在新竹縣湖口鄉○○村○○○
    街一號四樓住處，毆打任環玲致其上唇瘀血、頸部瘀傷之不法侵害行為，經任環
    玲向臺灣新竹地方法院聲請核發緊急性暫時保護令，嗣同院於八十八年八月七日
    依家庭暴力防治法第十五條（第十三條）之規定，以八十八年度暫家護字第二十
    五號暫時保護令裁定令其不得對任環玲、任環玲之父任甫堂、任環玲之母任楊雲
    妹實施身體或精神上不法侵害之行為，不得直接或間接對於任環玲為騷擾、通話
    、通信之聯絡行為，應最少遠離任環玲位於台北縣板橋市○○路○段力行一巷二
    號住居所及任環玲工作之新竹縣竹北市○○路八十四號工作場所至少一百公尺等
    內容，詎甲○○竟仍於八十八年十一月一日晚上九時許，前往台北縣板橋市○○
    路○段力行一巷二號任環玲之住居所敲門，要任環玲出面談話，經任環玲拒絕後
    ，即在門外吵鬧，而違反法院所為前述民事暫時保護令裁定。
二、案經任環玲訴請台北縣警察局板橋分局報告臺灣板橋地方法院檢察署檢察官偵查
    起訴。
    理  由
一、訊據被告甲○○對於前揭時地前往台北縣板橋市○○路○段力行一巷二號找任環
    玲之事固供承不諱，惟辯稱：伊當時係帶小孩去拿東西，且本件民事暫時保護令
    已因臺灣新竹地方法院於八十八年十月二十八日以八十八年家護字第四十七號核
    發通常保護令，而失其效力，則伊縱有於前揭時地至任環玲上開住所，亦不違反
    家庭暴力防法之規定云云。經查，(一)、右揭事實，業據被害人任環玲於警訊中指
    訴綦詳，復有臺灣新竹地方法院八十八年度暫家護字第二十五號暫時保護令裁定
    影本在卷可資佐證；(二)、又臺灣新竹地方法院八十八年家護字第四十七號通常保
    護令係於八十八年十月二十八日裁定核發，於八十八年十一月五次送達被告等情
    ，業據被告供承在卷，並有臺灣新竹地方法院送達證書一紙附卷可參；查通常保
    護令為不經宣示之裁定，依法應於送達被告後，依家庭暴力防治法第十五條第五
    項之規定，前揭八十八年度暫家護字第二十五號暫時保護令，始失其效力，由是
    觀之，被告在收到該暫時保護令，對於該暫時保護令諭知不得對被害人直接或間
    接為騷擾、通話、通信之聯絡之行為，並應最少遠離被害人位於台北縣板橋市○
    ○路○段力行一巷二號住居所一百公尺一節，顯有認識，且被告於八十八年十一
    月五日收受前開通常保護令前，原暫時保護令並未失其效力甚明。被告前開所辯
    ，顯係事後卸責之詞，委難採信。本件事證明確，被告犯行洵堪認定。
二、核被告所為，係犯家庭暴力防治法第五十條之違反法院所為之不得對被害人直接
    為騷擾之行為，及應最少遠離被害人之住居所（台北縣板橋市○○路○段力行一
    巷二號住居所）一百公尺之民事暫時保護令罪。又臺灣新竹地方法院八十八年八
    月七日所核發八十八年度暫家護字第二十五號民事暫時保護令，係以一保護令命
    被告不得對被害人實施直接騷擾之行為，及應最少遠離被害人之住居所一百公尺
    ，故被告違反上開法院之民事保護令，僅構成家庭暴力防治法第五十條之一罪，
    即被告之前揭犯行，係違反前開法院之民事暫時保護令之一個行為，僅違反之保
    護令之內容有二項（即不得對被害人實施直接騷擾之行為，及應最少遠離被害人
    之住居所一百公尺），故被告之上開犯行，係一行為而犯一罪，特此敘明。爰審
    酌被告犯罪手段、情節及所生危害尚非重大，因一時衝動，致犯本罪，犯罪後之
    態度等一切情狀，量處如主文所示之刑，並諭知易科罰金之折算標準，以示懲儆
    。
據上論斷，應依刑事訴訟法第二百九十九條第一項前段，家庭暴力防治法第五十條第
二款、第四款，刑法第十一條前段、第四十一條，罰金罰鍰提高標準條例第二條，判
決如主文。
本案經檢察官李嘉明到庭執行職務
中      華      民      國      八十九      年    四      月   二十九   日
                                      台灣板橋地方法院刑事第四庭
                                          法  官  劉  大  衛
右正本証明與原本無異
如不服本判決應於送達後十日內向本院提出上訴狀
                                          書記官  蕭  興  南
中      華      民      國      八十九      年    五      月     二     日
附錄本案論罪科刑法條全文：
家庭暴力防治法第五十條：
違反法院依第十三條、第十五條所為之下列裁定者，為本法所稱之違反保護令罪，處
三年以下有期徒刑、拘役或科或併科新台幣十萬元以下罰金︰
一  禁止實施家庭暴力行為。
二  禁止直接或間接騷擾、接觸、通話或其他連絡行為。
三  命遷出住居所。
四  遠離住居所、工作場所、學校或其他特定場所。
五  命完成加害人處遇計畫：戒癮治療、精神治療、心理輔導或其他治療、輔導。


司法院資訊處製作；財團法人民間司法改革基金會備份。
